【裁判字號】    98,上易,1651
【裁判日期】    981210
【裁判案由】    傷害
【裁判全文】
臺灣高等法院臺中分院刑事判決        98年度上易字第1651號
上  訴  人  臺灣臺中地方法院檢察署檢察官
被      告  乙○○
上列上訴人因被告傷害案件，不服臺灣臺中地方法院98年度易字
第2601號中華民國98年8月26日第一審判決（起訴案號：臺灣臺
中地方法院檢察署98年度偵字第7247號），提起上訴，本院判決
如下：
    主  文
上訴駁回。
    事  實
一、乙○○前曾犯賭博、違反公司法、違反勞動基準法、違反電
    子遊戲場業管理條例等罪（均未構成累犯），詎仍不知悔改
    。乙○○於民國（下同）98年1月26日晚間22時30分許，在
    臺中市○○區○○街30巷1號「名流賓果西餐廳」前，因故
    與甲○○發生爭執，甲○○遂以手推乙○○之肩膀，乙○○
    因而不悅，竟基於傷害犯意，徒手毆打甲○○，致甲○○因
    而受有左小腿及左腳擦傷合併挫傷、右手小指擦傷、及因意
    外事故造成所致之缺牙（甲○○自稱係右上方3顆牙齒斷裂
    ）等傷害。
二、案經甲○○訴由臺中市警察局第六分局報請臺灣臺中地方法
    院檢察署檢察官偵查起訴。
    理  由
一、訊據被告乙○○對於上揭事實坦承不諱，並經告訴人甲○○
    所指訴屬實，復有澄清綜合醫院中港分院診斷證明書1份、
    現場照片2張等在卷足憑。且被告乙○○於警詢中亦直承其
    係以拳頭毆打告訴人甲○○肩膀及臉部（見台中市警察局第
    6分局中分6警偵字第980007141號刑事偵查卷宗第4頁），於
    偵審中復表示對告訴人甲○○之診斷證明書及所受傷部份並
    無意見（見台灣台中地方法院檢察署98年度偵字第7247號卷
    第6頁、原審98年8月13日獨任審判筆錄）；而告訴人甲○○
    於警詢中亦曾指訴稱，其右上方3顆牙齒斷裂等之受傷害事
    實（見台中市警察局第6分局中分6警偵字第980007141號刑
    事偵查卷宗第7、11、13頁）。因此可能因而致告訴人甲○
    ○受有因意外事故造成所致之缺牙（亦即告訴人甲○○所自
    稱係右上方3顆牙齒斷裂）等之傷害，應堪肯認。從而，足
    認被告乙○○自白，核與事實相符，堪予採信，事證至臻明
    確，被告乙○○犯行洵堪認定。
二、原審判決認被告乙○○罪證明確，適用刑法第277條第1項、
    第41條第1項前段之規定，並審酌被告乙○○犯罪之動機、
    目的、手段、品行不佳，所生危害及犯罪後坦認犯行，頗具
    悔意，以及犯罪後迄今仍未與告訴人甲○○達成民事和解，
    取得諒解等一切情狀，量處被告乙○○有期徒刑二月，並諭
    知易科罰金之折算標準，核其認事用法均無違誤，量刑亦稱
    妥適，應予維持。
三、原審法院檢察署檢察官據告訴人甲○○之請求上訴意旨略以
    ：1、參酌告訴人甲○○於警詢及偵查時指訴：伊遭乙○○
    及乙○○所教唆其他伊不認識之人共6人以拳頭毆打；乙○
    ○及其他5人便出手打我；當時在場伊只認識乙○○，現場
    都是乙○○在教唆指揮；當時乙○○有帶5名小弟；乙○○
    有以拳頭毆打伊等語，被告於警詢時亦供承：伊用拳頭毆打
    甲○○，先打他肩膀，再打他的臉；現場有甲○○的朋友1
    人，另外還有小陳、旺旺及其2人之女友共4人；小陳也有毆
    打甲○○等語以觀，則本件被告實係與他人共犯或另有教唆
    他人傷害告訴人之犯行。2、又告訴人於刑事請求上訴狀中
    陳稱：伊的牙齒是遭乙○○的其中1個友人一拳打掉所產生
    之傷害；伊係遭到被告等6人圍毆，並非伊先出手推乙○○
    ，乙○○因而不悅而毆打伊；伊連還手的空間都沒有，何來
    與乙○○互毆之事等語。3、惟原審判決於犯事事實欄內竟
    係認定：乙○○因故與甲○○發生爭執，甲○○遂以手推乙
    ○○之肩膀，乙○○因而不悅，竟基於傷害犯意，徒手毆打
    甲○○，致甲○○因而受有．．．因意外事故造成所致之缺
    牙等傷害等語。是原審就犯罪事實部分即有因調查證據未臻
    完備，致被告與他人共犯之部分有未能釐清之疑慮，而致判
    決有違法之虞，且亦無法妥適審酌被告與告訴人就本件傷害
    事件各自之可歸責程度及被告之犯罪動機、手段等情事，而
    對被告為適切之量刑。況本件告訴人係於98年1月26日農曆
    新年時，遭到被告等人毆打，於此充滿新年新氣象之日，竟
    遭被告等人圍毆，甚至受有包括缺牙之傷害，被告等人甚至
    對告訴人稱若不拿錢就要拿噴子把告訴人做掉等語，告訴人
    心理及生理所受之損害實鉅，復佐以被告完全無誠意與告訴
    人和解乙情，有告訴人提出之請求上訴狀可參。足見原審並
    未審酌告訴人所受損害及被告犯罪後之態度，竟予被告較輕
    之量刑。職是，原審就犯罪事實之認定，既有應予調查之證
    據未予調查，且原審判決對被告之量刑，尚有應予審酌之事
    項漏未審酌，且對被告之量刑亦屬過輕，有違罪刑相當性原
    則。請將原判決撤銷，對被告從重量刑等語，指摘原審判決
    不當，惟查：被告於本院審理時均堅決否認有與其他人傷害
    告訴人甲○○，辯稱：只有伊與甲○○發生糾紛等語，且檢
    察官起訴書業已載明：「至於告訴人指稱：被告夥同5名男
    子共同傷害及遭被告強盜新臺幣（下同）9000元、行動電話
    等財物云云，惟經被告堅決否認，辯稱：只有伊一與告訴人
    發生糾紛等語，且起訴事實復未有何共犯可供查證，起訴書
    更載稱：「當天伊與告訴人扭打時，告訴人之行動電話掉落
    地面，伊並未拿走，打完架後，告訴人嘴角流血，所以告訴
    人之友人才拿9000元給伊，而打架過程中，有些人過來圍觀
    ，雖然伊認識其中1、2人，但不是伊帶來的，那些人勸架時
    ，有與告訴人發生拉扯，但與伊無關等語明確，而告訴人陳
    稱：當時尚有1名友人在場，但伊不想勞動該友人前來作證
    等語，故告訴人未能舉證以實其說，且該餐廳員工王志宏亦
    於警詢時陳稱：未目睹事發經過，且該餐廳亦無錄影設備等
    語，故本件實無法確認被告係遭人圍毆並遭強盜財物。從而
    ，此部分指訴無以為憑，附此敘明。」，並未起訴被告有與
    不詳姓名年籍之人五人共同毆打告訴人，告訴人雖指稱被告
    曾稱另外還有小陳、旺旺及其2人之女友共4人；小陳也有毆
    打甲○○等語，惟被告堅決否認有與小陳、旺旺及其2人之
    女友共同毆打告訴人，且復無何積極證據足資證明被告有與
    其他人共同毆打告訴人。另原審亦已審酌被告未與告訴人和
    解之情狀，而為量刑，尚無何不妥之處，原審法院檢察署檢
    察官據告訴人甲○○之請求所為上開上訴所指各節，均無理
    由，應予駁回。
據上論斷，應依刑事訴訟法第三百六十八條，判決如主文。
中    華    民    國    98    年    12    月    10    日
            刑事第二庭    審判長法  官  李  璋  鵬
                                法  官  胡  森  田
                                法  官  胡  忠  文
以上正本證明與原本無異。
不得上訴。
                                書記官  廖  家  莉
中    華    民    國    98    年    12    月    10    日
附錄論罪科刑實體法條文：
刑法第277條（普通傷害罪）：
傷害人之身體或健康者，處3年以下有期徒刑、拘役或1千元以下
罰金。


司法院資訊處製作；財團法人民間司法改革基金會備份。
